臺灣臺中地方法院刑事判決　　　　　　　　　　　　　九十一年度易字第九八號
　　公　訴　人　臺灣臺中地方法院檢察署檢察官
　　被　　　告　丁○○
右列被告因毀損等案件，經檢察官提起公訴（九十年度偵字第一九００五號），本院
判決如左：
    主  文
丁○○損壞他人之汽車，足以生損害於他人，處有期徒刑伍月，如易科罰金，以佰
元折算壹日。
    事  實
一、丁○○曾因強盜罪，於民國九十年十一月一日為最高法院判處有期徒刑七年六月
    確定，現因該案在臺灣嘉義監獄執行中（不構成累犯）。詎丁○○因曾介紹他人
    向乙○○、丙○○所共同經營之長鴻車行購車，思向乙○○、丙○○索取佣金，
    於九十年九月二十八日晚上十時許，以其所持用電話號碼０九一七─一三一八七
    七號行動電話，撥打丙○○所持用電話號碼０九三六─三三七八八七號行動電話
    向丙○○（檢察官誤載為乙○○）索取佣金，因丙○○表示晚一些才給而未果，
    竟基於恐嚇之犯意，向丙○○恐嚇稱：「錢我不要了，店也不要開了。」等語，
    而以此加害財產之事，恐嚇丙○○，致生危害於安全；嗣丁○○即基於損壞丙○○、乙○○所有車輛之犯意，於翌日凌晨零時二十分許，前往丙○○、乙○○所
    營位於台中市○○路○段七四號長鴻車行，在車行旁拾起一汽車拐杖鎖（非丁○○所有），以該拐杖鎖敲打謝志昊、乙○○所有停放於該處之車輛，損壞丙○○
    、乙○○所共有車牌號碼二Ｋ─０八九六號、Ｋ九─九六九三號、Ｂ五─三六八
    三號、ＲＩ─五０六八號及另二部尚未領牌汽車之擋風玻璃、車門玻璃、引擎蓋
    、車頂等處，敲破車輛之玻璃，並致引擎蓋、車頂凹陷，足以生損害於丙○○、
    乙○○。
二、案經丙○○、乙○○訴由臺中市警察局第四分局報請臺灣臺中地方法院檢察署檢
    察官偵查起訴。
    理  由
一、訊據被告丁○○對於右揭犯罪事實，坦承有以拐杖鎖敲打損壞告訴人丙○○、乙○○所有前揭車輛之擋風玻璃、車門玻璃、引擎蓋、車頂等等事實，惟否認有恐
    嚇告訴人丙○○之犯行，並辯稱：伊雖有打電話予告訴人丙○○，但伊係向告訴
    人丙○○表示錢不要了，並未以店不要開了之言詞恐嚇告訴人丙○○等語。經查
    ，被告自白損壞告訴人所有車輛部分之事實，核與告訴人丙○○、乙○○分於警
    、偵、審所指述之情節大致相符，並經證人即案發時在場目擊被告損壞完畢後離
    去之甲○○於偵、審時結證屬實，應認被告此部分之自白與事實相符，而得為證
    據。又被告雖否認有恐嚇告訴人丙○○之事實，然查被告確有於九十年九月二十
    八日晚上十時許打電話予告訴人丙○○時有出言恐嚇告訴人丙○○之事實，已經
    告訴人丙○○於偵、審時指述甚詳；且訊之被告亦坦承０九一七─一三一八七七
    號行動電話為其所持用者，而經檢察官調閱該０九一七─一三一八七七號行動電
    話九十年九月二十八日之雙向通話紀錄，被告確曾以其所持用之行動電話分於該
    日晚上十時二十一分二十分秒、十時四十六分四十六秒撥打告訴人丙○○所持用
    之０九三六─三三七八八七號行動電話，有遠傳電信股份有限公司通聯紀錄在卷
    可查；核與告訴人丙○○所稱被告係以電話對其恐嚇之事實相符。又告訴人丙○○指述被告於損壞其車輛後，有打電話告知車子已經砸了，沒有證據，錢還是要
    付等語，亦與前揭電話通聯紀錄記載被告曾於九十年九月二十九日凌晨一時三十
    四分四十二秒有撥打告訴人丙○○電話之事實相符，足見告訴人丙○○在偵、審
    所為指述之情節，有通聯紀錄可資為補強證據，應屬可採。參以被告於與告訴人
    丙○○通話後不久，旋於翌日凌晨零時二十分，前往告訴人丙○○、乙○○所營
    長鴻車行，損壞告訴人丙○○、乙○○所有之車輛，業如前述，徵諸常情，被告
    於索款不遂，先以電話恐嚇告訴人丙○○，繼而實施恐嚇之內容，而損壞告訴人
    丙○○、乙○○之車輛，且核其損壞之行為與恐嚇之內容大致相符，應與經驗不
    悖，益見告訴人丙○○所言非虛，被告空言否認恐嚇犯行，為屬卸責之詞，當不
    足採信。此外，復有告訴人丙○○、乙○○所有車輛被損壞之現場照片十二幀及
    估價單五紙附卷可查，本件事證明確，被告犯行洵堪認定，應依法論科。
二、查被告以汽車用拐杖鎖敲擊損壞告訴人丙○○、乙○○所有之前揭車輛，致車輛
    之玻璃破碎及引擎蓋、車頂凹陷，自足以生損害於告訴人丙○○、乙○○之財產
    ；核被告所為係犯刑法第三百零五條恐嚇危害安全罪及第三百五十四條毀損器物
    罪；長鴻車行為告訴人丙○○、乙○○二人所共同經營，車行所屬車輛為告訴人
    丙○○、乙○○二人所共有，是被告以一毀損行為而同時損害告訴人丙○○、乙○○所有之車輛，其被害法益有二，均係犯毀損器物罪名，為屬同種想像競合犯
    ，應從一重處斷。又被告所犯恐嚇罪與毀損器物罪間，有方法結果之牽連關係，
    為牽連犯，應從一重之刑法第三百五十四條毀損器物罪處斷。爰審酌被告犯罪之
    動機、目的，所使用之手段，及本件因索取佣金不遂及以暴力相向之犯罪情節，
    及告訴人所有車輛因被告之損壞共花費新台幣（下同）十二萬四千元之修復費用
    ，有估價單在卷可稽，其因犯罪所生之損害非輕，並坦承部分犯行之犯罪後態度
    等一切情狀，量處如主文所示之刑，並諭知易科罰金之折算標準，以示懲儆。末
    查，被告用以損壞告訴人車輛所用之拐杖鎖並非被告所有，且已經被告丟棄在不
    詳處所而未扣案，自不諭知沒收，附以敘明。
據上論斷，應依刑事訴訟法第二百九十九條第一項前段，刑法第三百零五條、第三百
五十四條、第五十五條前段、後段、第四十一條第一項前段，罰金罰鍰提高標準條例
第一條前段、第二條，判決如主文。
中      華      民      國      九十一      年      七      月    五    日
                                    臺灣臺中地方法院刑事第一庭
    法  官  林源森
右正本證明與原本無異
如不服本判決，應於收受本判決後十日內向本院提出上訴書狀，其未敘述上訴理由者
，並得於提起上訴後十日內向本院補提理由書狀（均須按他造當事人之人數附繕本）
「切勿逕送上級法院」
                                        書記官
中      華      民      國      九十一      年      七      月    五    日
附錄本案論罪科刑法條全文：
中華民國刑法第三百零五條
以加害生命、身體、自由、名譽、財產之事，恐嚇他人致生危害於安全者
，處二年以下有期徒刑、拘役或三百元以下罰金。
中華民國刑法第三百五十四條
毀棄、損壞前二條以外之他人之物或致令不堪用，足以生損害於公眾或他
人者，處二年以下有期徒刑、拘役或五百元以下罰金。
